【裁判字號】    98,上訴,266
【裁判日期】    980310
【裁判案由】    毒品危害防制條例
【裁判全文】
臺灣高等法院臺南分院刑事判決         98年度上訴字第266號
上  訴  人
即  被  告  甲○○
上列上訴人因違反毒品危害防制條例案件，不服臺灣臺南地方法
院97年度訴字第2000號中華民國97年12月1日第一審判決（ 起訴
案號：97年度毒偵字第2199號），提起上訴，本院判決如下：
    主  文
上訴駁回。
    理  由
一、依刑事訴訟法第350條、第361條、第362條、第367條規定，
    不服地方法院之第一審判決而上訴者，須提出上訴書狀，並
    應敘述具體理由，為上訴必備之程式；其所提出之書狀未敘
    述上訴理由，或僅曾以言詞陳述上訴理由者，均應於上訴期
    間屆滿後20日內補提理由書於第一審法院。第一審法院經形
    式審查，認逾期未補提上訴理由者，應定期間先命補正；逾
    期未補正者，為上訴不合法律上之程式，應以裁定駁回。倘
    已提出上訴理由，但所提非屬具體理由者，則由第二審法院
    以上訴不合法律上之程式，判決駁回。而所謂具體理由，必
    係依據卷內既有訴訟資料或提出新事證，指摘或表明第一審
    判決有何採證認事、用法或量刑等足以影響判決本旨之不當
    或違法，而構成應予撤銷之具體事由，始克當之（例如：依
    憑證據法則具體指出所採證據何以不具證據能力，或依憑卷
    證資料，明確指出所為證據證明力之判斷如何違背經驗、論
    理法則）；倘僅泛言原判決認定事實錯誤、違背法令、量刑
    失之過重或輕縱，而未依上揭意旨指出具體事由，或形式上
    雖已指出具體事由，然該事由縱使屬實，亦不足以認為原判
    決有何不當或違法者（例如：對不具有調查必要性之證據，
    法院未依聲請調查亦未說明理由，或援用證據不當，但除去
    該證據仍應為同一事實之認定），皆難謂係具體理由，俾與
    第二審上訴制度旨在請求第二審法院撤銷、變更第一審不當
    或違法之判決，以實現個案救濟之立法目的相契合，並節制
    濫行上訴（最高法院97年度台上字第892號刑事判決意旨參
    照）。
二、上訴人即被告甲○○上訴意旨略以：上訴人母親重患糖尿病
    ，須人照顧，且上訴人有心改過，以自費方式至成大醫院接
    受美沙冬替代療法，願法官能體恤上訴人悔改之誠心，准予
    被告執行美沙冬替代療法云云。
三、經查：
（一）上訴人即被告甲○○前因違反毒品危害防制條例案件，經
      臺灣臺中地方法院以88年度毒聲字第2487號裁定送觀察、
      勒戒後，認有繼續施用毒品之傾向，而以88年度毒聲字第
      2762號裁定，令入戒治處所施以強制戒治，嗣由臺灣臺中
      地方法院裁定停止戒治交付保護管束，於民國 (下同)89
      年5月12日保護管束期滿未經撤銷，視為強制戒治執行完
      畢，由臺灣臺中地方法院檢察署檢察官以89年度戒毒偵字
      第308號為不起訴處分確定。嗣於91年間，復因施用毒品
      案件，由上開法院地檢署檢察官聲請強制戒治（91年度聲
      戒字第695號）暨提起公訴（刑罰部分，經上開法院以91
      年度訴字第2346號判決判處有期徒刑10月確定），經上開
      法院以91年度毒聲字第2055號裁定令入戒治處所施以強制
      戒治，於92年7月26日執行完畢釋放。詎甲○○仍不知悔
      改，於上開有期徒刑及強制戒治執行完畢後5年內，復基
      於施用第一級毒品海洛因之犯意，於97年7月13日下午2時
      許，在臺南市○○區○○路之公園廁所內，以將海洛因摻
      水稀釋後置入針筒內注射手臂血管之方式，施用第一級毒
      品海洛因1次。嗣於97年7月14日下午6時56分，警方經其
      同意後採集尿液，並送詮昕科技股份有限公司檢驗，檢驗
      結果呈現可待因陽性及嗎啡陽性反應，始查悉上情。
（二）上訴人即被告甲○○於原審審理時對上開事實供承不諱，
      ，並有詮昕科技股份有限公司濫用藥物尿液檢驗報告一紙
      （警卷第9頁）在卷為憑。按海洛因經注射入人體後 ，約
      百分之80於24小時內自尿中排出，一般而言，尿液中能否
      驗出嗎啡陽性反應與其投與量、投與途徑、採尿時間、個
      人體質及檢驗方法之靈敏度有關，國外曾有文獻報導注射
      六毫克之海洛因鹽酸鹽，其代謝物嗎啡之平均可檢出時限
      約為26小時，業經行政院衛生署藥物食品檢驗局分別於81
      年9月8日以（81）藥檢壹字第8114885號函述明此旨綦詳
      。被告經警於97年7月14日下午6時56分許採尿送驗，檢驗
      結果呈現可待因陽性、嗎啡陽性反應，此有臺南市警察局
      第四分局偵辦毒品危害防制條例案送驗尿液年籍對照表（
      警卷第7頁）、詮昕科技股份有限公司濫用藥物尿液檢驗
      報告（警卷第9頁）各一紙在卷可稽 ，核與被告自白相符
      。是被告之自白確實出於真實，可採為認定事實之基礎。
      揆諸前開說明，足認被告確有於97年7月13日下午2時許施
      用第一級毒品海洛因一次之事實，應可認定。原審法院認
      被告甲○○所為係犯毒品危害防制條例條例第10條第 1項
      之施用第一級毒品罪，其持有第一級毒品海洛因為施用第
      一級毒品海洛因之階段行為，不另論罪。另被告甲○○有
      如事實欄所載之施用毒品前科，此有臺灣高等法院被告前
      案紀錄表、臺灣臺南地方法院檢察署刑案資料查註紀錄表
      各一份附卷可稽，其於有期徒刑執行完畢後，五年以內再
      犯本件有期徒刑以上刑之罪，為累犯，應依刑法第47條之
      規定加重其刑。爰審酌被告前曾因施用毒品經送觀察勒戒
      及強制戒治處分執行完畢後，猶仍不思戒絕毒癮、革除惡
      習，顯未能深切悔改並記取教訓，惟念及被告施用毒品之
      犯行，在本質上乃屬自我戕害身心健康之行為，以及被告
      犯後尚知坦承犯行，態度良好等一切情狀，量處有期徒刑
      捌月。原審法院已詳敘認定上訴人犯罪事實之證據及理由
      ，從形式上予之審查，並無違背法令之情形。
（三）上訴人即被告甲○○提起上訴，上訴理由僅泛稱，其母親
      患有糖尿病及上訴人已自費接受美沙冬替代療法云云，並
      未依據卷內訴訟資料或提出新事證，具體指摘原審判決關
      於認定事實、證據審酌、適用法律及量刑，有何違法或不
      當之處。依上揭說明，本件上訴不合上訴之法定要件，應
      予駁回，並不經言詞辯論為之。
四、據上論斷，應依刑事訴訟法第367條前段、第372條，判決如
    主文。
中    華    民    國    98    年    3     月    10    日
                  刑事第三庭    審判長法  官  陳義仲
                                      法  官  宋明中
                                      法  官  蔡勝雄
以上正本證明與原本無異。
如不服本判決應於收受送達後10日內向本院提出上訴書狀，其未
敘述上訴理由者，並得於提起上訴後10日內向本院補提理由書（
均須按他造當事人之人數附繕本）「切勿逕送上級法院」。
                                      書記官  汪姿秀
中    華    民    國    98    年    3     月    10    日


司法院資訊處製作；財團法人民間司法改革基金會備份。
